# 母子公司之间的借贷?

提问人：lileihome 时间：2011-02-18 19:58:21
1 、总公司借款给子公司结算利息时一定要开具发票吗？
2 、统借统还是什么意思？

回答人：chenyiwei
“统借统还”的概念可以查财税字[2000]7号、国税发[2002]13号。

回答人：chenyiwei
回复 藤椅 2009masq 的帖子基本赞同，但对于是否开具发票的规定，还需要考虑《发票管理办法》及其实施细则的规定。《发票管理办法实施细则》（国家税务总局令第 25 号）第二十六条规定：“填开发票的单位和个人必须在发生经营业务确认营业收入时开具发票。未发生经营业务一律不准开具发票。”